【裁判字號】    97,訴,319
【裁判日期】    970715
【裁判案由】    違反槍砲彈藥刀械管制條例
【裁判全文】
臺灣苗栗地方法院刑事判決               97年度訴字第319號
公  訴  人  臺灣苗栗地方法院檢察署檢察官
被      告  丙○○
指定辯護人  劉惠利律師
上列被告因違反槍砲彈藥刀械管制條例案件，經檢察官提起公訴
（97年度偵字第1143號），本院判決如下：
    主  文
丙○○犯非法持有可發射子彈具殺傷力之槍枝罪，累犯，處有期
徒刑參年伍月，併科罰金新臺幣貳萬元，罰金如易服勞役，以新
臺幣壹仟元折算壹日，扣案之改造手槍壹枝（槍枝管制編號：
0000 000000 號）沒收。又犯恐嚇危害安全罪，累犯，處有期徒
刑伍月。應執行有期徒刑參年捌月，併科罰金新臺幣貳萬元，罰
金如易服勞役，以新臺幣壹仟元折算壹日，扣案之改造手槍壹枝
（槍枝管制編號：0000000000號）沒收。
    犯罪事實
一、丙○○前於民國87年間，因犯竊盜、妨害自由、違反毒品危
    害防制條例等案件，經法院分別判處有期徒刑1 年6 月、5
    月、6 月確定，經定應執行有期徒刑2 年3 月，於91年1 月
    25 日 縮短刑期假釋出監，於91年6 月5 日假釋期滿未經撤
    銷而執行完畢；於92年間，因違反槍砲彈藥刀械管制條例、
    毒品危害防制條例等案件，經法院分別判處有期徒刑1 年2
    月、併科罰金3 萬元、有期徒刑7 月確定，經定應執行有期
    徒刑1 年8 月、併科罰金3 萬元，嗣因再犯違反電信法案件
    ，經法院判處有期徒刑6 月，與前開案件定應執行有期徒刑
    2 年1 月、併科罰金3 萬元，於95年12月31日執行完畢。
二、丙○○明知未經許可，不得持有子彈及可發射子彈具有殺傷
    力之槍枝，竟於96年2 月21日凌晨0 時許，在新竹縣竹北市
    樂神遊樂場，向真實姓名年籍均不詳綽號「狂德」之成年男
    子，以新臺幣（下同）30,000元之價格，購得(1)仿WALTHER
    廠PPK/S 型半自動手槍製造、換裝土造金屬槍管而成，可供
    擊發適用子彈使用，具有殺傷力之改造手槍1 枝（槍枝管制
    編號：0000000000號），(2)具有殺傷力之非制式子彈3 顆（
    經被告擊發2 顆後，扣案1 顆）及不具有殺傷力之非制式子
    彈6 顆，自斯時起即未經許可而無故持有上開改造手槍及子
    彈。
三、嗣於97年2 月29日中午12時30分許，丙○○駕駛車號8412－
    EH號自用小客車搭載其友人賴寬鴻、林正忠行經苗栗縣苗栗
    市○○街65號前，適與乙○○所駕搭載謝俊良（坐於右前座
    ）、甲○○（坐於右後座）之車號8150－RZ號自用小客車會
    車，因乙○○、謝俊良先前均曾與丙○○存有過節，乙○○
    乃將車輛調頭後再停到丙○○所駕駛自用小客車前，將丙○
    ○所駕駛車攔下，謝俊良持鋁棒、乙○○持木棒下車欲找丙
    ○○理論，丙○○竟基於恐嚇之犯意，持上開手槍朝向乙○
    ○所駕駛自用小客車之右側前後車門各開一槍，其中打中右
    後車門之子彈，先擊破車窗玻璃後，再擊中甲○○所穿背心
    前方，彈頭卡在背心中，使謝俊良、乙○○因而心生畏懼，
    致生危害於其等安全。嗣經警循線查知上情後，於97年2 月
    29日16時30分許，至丙○○位於苗栗縣後龍鎮東明里14鄰下
    浮尾18-1號8 室現居處，並經丙○○同意後，實施搜索而搜
    得上開改造手槍1 枝及具有殺傷力之子彈1 顆、不具有殺傷
    力之子彈6 顆。
四、案經苗栗縣警察局刑事警察大隊報請臺灣苗栗地方法院檢察
    署檢察官偵查起訴。
    理  由
一、有關證據能力：按被告以外之人於審判外之陳述，雖不符前
    4 條之規定，而經當事人於審判程序同意作為證據，法院審
    酌該言詞陳述或書面陳述作成時之情況，認為適當者，亦得
    為證據。當事人、代理人或辯護人於法院調查證據時，知有
    第159 條第1 項不得為證據之情形，而未於言詞辯論終結前
    聲明異議者，視為有前項之同意。刑事訴訟法第159 條之5
    定有明文。查被告及其指定辯護人與檢察官於言詞辯論終結
    前，對於卷內被告以外之人之警詢筆錄（即本院引用）等證
    據，均未聲明異議，應視為被告已同意以之作為證據，且經
    本院審酌後，認無不適當之情形，則本院調查之卷內證據均
    有證據能力，合先敘明。
二、前開犯罪事實，業據被告丙○○於本院審理時坦白承認，核
    與證人林正忠、賴寬鴻、謝俊良於偵查中證述之情節相符（
    見偵查卷第108 頁到第109 頁），並有查獲照片及現場照片
    共25張附卷（見偵查卷第63頁到第74頁）、改造手槍1 枝、
    具有殺傷力之子彈1 顆及不具有殺傷力之子彈6 顆扣案足資
    佐證，且上開槍彈經送內政部警政署刑事警察局鑑驗結果，
    認係由WALTHER 廠PPK/S 型半自動手槍製造，換裝土造金屬
    槍管而成，擊發功能正常，可供擊發適用子彈使用，認具殺
    傷力之改造手槍，以及非制式子彈7 顆，由金屬彈殼組合直
    徑約8.0mm 金屬彈頭而成，採樣2 顆試射，1 顆可擊發認具
    殺傷力，1 顆無法擊發認不具殺傷力，有該局97年3 月28日
    刑鑑字第0970031914號槍彈鑑定書可憑（見偵查卷第102 至
    104 頁），事證已經明確，被告犯行洵堪認定，應依法論科
    。
三、論罪科刑部分：
    (1)核被告所為，係犯槍砲彈藥刀械管制條例第8 條第4 項之
      未經許可持有可發射子彈具有殺傷力之改造手槍罪、同條
      例第12條第4 項之未經許可持有子彈罪及刑法第305 條之
      恐嚇危害安全罪。
    (2)被告於同時同地持有上開槍枝及子彈，係1 行為觸犯持有
      改造手槍及持有子彈2 罪名，為想像競合犯，從一重之持
      有改造手槍罪處斷，起訴書認此部分為數罪，容有未洽，
      亦經公訴檢察官當庭更正（見本院卷第42 頁） ，一併敘
      明。
    (3)被告持有改造手槍之初，並無持以犯恐嚇危害安全罪之意
      圖，上開2 罪犯意各別，行為互殊，應予分論併罰（最高
      法院93年度台上字第187 號、92年度台上字第6158號判決
      意旨參照）。
    (4)又被告有犯罪事實欄所載之罪刑執行情形，有臺灣高等法
      院被告前案紀錄表在卷可查，其受有期徒刑之執行完畢後
      ，5 年以內故意再犯前開有期徒刑以上之持有改造手槍罪
      及恐嚇危害安全罪，均為累犯，各依法加重其刑。
    (5)審酌被告非法持有改造手槍及子彈，因遭被害人駕車阻擋
      去路、又遭被害人持鋁棒、木棒等工具理論，而取出槍枝
      射擊以威嚇被害人等，然此舉究竟僅具警告性質，並未造
      成任何傷亡，且被告犯後已知坦認犯行，不為無益之調查
      證據聲請或不實之辯解，除節省司法資源，亦可見其尚具
      一定程度之悔意，再參酌被告之智識程度、生活狀況與公
      訴人求刑等一切情狀，就被告所犯2 罪，分別量處如主文
      所示之刑，就持有改造手槍罪併科罰金部分諭知易服勞役
      之折算標準，並定其應執行之刑暨諭知罰金易服勞役之折
      算標準。
四、扣案之改造手槍1 枝（槍枝管制編號：0000000000號）屬違
    禁物，應依法宣告沒收。扣案之非制式子彈1 顆，經於鑑驗
    時試射完畢，已失其違禁物之性質，爰不另為沒收之諭知。
    另扣案之非制式子彈6 顆，經取1 顆試射後無法擊發，認不
    具殺傷力，不屬違禁物，爰不予宣告沒收，併此敘明。
五、據上論斷，應依刑事訴訟法第299 條第1 項前段，槍砲彈藥
    刀械管制條例第8 條第4 項、第12條第4 項，刑法第11條前
    段、第305 條、第55條、第51條第5 款、第47條第1 項、第
    42條第3 項前段、第38條第1 項第1 款，刑法施行法第1 條
    之1 ，判決如主文。
本案經檢察官林映姿到庭執行職務。
中    華    民    國    97    年    7     月    15    日
                  刑事第三庭    審判長法  官  柳章峰
                                      法  官  呂曾達
                                      法  官  張珈禎
以上正本證明與原本無異。
如不服本判決，應於判決送達後10日內向本院提出上訴狀（應抄
附繕本），其未敘述上訴理由者，應於上訴期間屆滿後20日內補
提理由書狀於本院，上訴於臺灣高等法院臺中分院。告訴人或被
害人如對於本判決不服者，應具備理由請求檢察官上訴，其上訴
期間之計算係以檢察官收受判決正本之日期為準。
                                      書記官  黃雅琦
中    華    民    國    97    年    7     月    15    日
附錄本案論罪科刑法條
槍砲彈藥刀械管制條例第8條
未經許可，製造、販賣或運輸鋼筆槍、瓦斯槍、麻醉槍、獵槍、
空氣槍或第4 條第1 項第1 款所定其他可發射金屬或子彈具有殺
傷力之各式槍砲者，處無期徒刑或5 年以上有期徒刑，併科新臺
幣1 千萬元以下罰金。
未經許可，轉讓、出租或出借前項所列槍枝者，處 5 年以上有期
徒刑，併科新臺幣 1 千萬元以下罰金。
意圖供自己或他人犯罪之用，而犯前二項之罪者，處無期徒刑或
 7 年以上有期徒刑，併科新臺幣 1 千萬元以下罰金。
未經許可，持有、寄藏或意圖販賣而陳列第 1 項所列槍枝者，處
 3 年以上10年以下有期徒刑，併科新臺幣700 萬元以下罰金。
第 1 項至第 3 項之未遂犯罰之。
槍砲彈藥刀械管制條例第12條
未經許可，製造、販賣或運輸子彈者，處 1 年以上 7 年以下有
期徒刑，併科新台幣 500 萬元以下罰金。
未經許可，轉讓、出租或出借子彈者，處 6 月以上 5 年以下有
期徒刑，併科新台幣 300 萬元以下罰金。
意圖供自己或他人犯罪之用，而犯前二項之罪者，處3 年以上10
年以下有期徒刑，併科新台幣700 萬元以下罰金。
未經許可，持有、寄藏或意圖販賣而陳列子彈者，處5 年以下有
期徒刑，併科新台幣300 萬元以下罰金。
第 1 項至第 3 項之未遂犯罰之。
中華民國刑法第305條
（恐嚇危害安全罪）
以加害生命、身體、自由、名譽、財產之事，恐嚇他人致生危害
於安全者，處 2 年以下有期徒刑、拘役或 3 百元以下罰金。


司法院資訊處製作；財團法人民間司法改革基金會備份。
